【裁判字號】    99,聲,3082
【裁判日期】    991220
【裁判案由】    聲明異議
【裁判全文】
臺灣高雄地方法院刑事裁定              99年度聲字第3082號
聲明異議人
即  受刑人  賴樺雯
上列聲明異議人因對檢察官就受刑人不准易科罰金之執行指揮（
臺灣高雄地方法院檢察署99年度執字第14404 號）聲明異議，本
院裁定如下：
    主  文
聲明異議駁回。
    理  由
一、異議意旨略以：聲明異議人即受刑人賴樺雯（下稱異議人）
    因詐欺等案件，業經臺灣高等法院高雄分院以99年度上訴字
    第924 號判處應執行有期徒刑2 年2 月，如易科罰金，以新
    臺幣1 千元折算1 日確定在案。嗣異議人遵奉執行命令報到
    時，向承辦本件執行案件之檢察官聲請准予易科罰金，惟臺
    灣高雄地方法院檢察署檢察官竟未理會異議人所主張之理由
    ，即否准異議人易科罰金之聲請，爰聲明異議，並請求撤銷
    該執行處分云云。
二、按受刑人或其法定代理人或配偶以檢察官執行之指揮為不當
    者，得向諭知該裁判之法院聲明異議，刑事訴訟法第484 條
    定有明文。該條所稱「諭知該裁判之法院」，乃指對被告之
    有罪判決，於主文內實際宣示其主刑、從刑之裁判而言，若
    判決主文並未諭知主刑、從刑，係因被告不服該裁判，向上
    級法院提起上訴，而上級法院以原審判決並無違誤，上訴無
    理由，因而維持原判決諭知「上訴駁回」者，縱屬確定之有
    罪判決，但因對原判決之主刑、從刑未予更易，其本身復未
    宣示如何之主刑、從刑，自非該條所指「諭知該裁判之法院
    」( 最高法院79年度臺聲字第19號判例可資參照) 。由此可
    知，倘第二審法院撤銷原第一審之有罪判決而自為判決，且
    有諭知主刑、從刑，甚且更易原判決所宣告之刑度並確定者
    ，則刑事訴訟法第484 條所稱之「諭知該裁判之法院」應係
    指為該第二審判決之第二審法院，而非為一審判決之第一審
    法院。
三、經查，本件異議人因詐欺等案件，經本院以98年度訴字第10
    50號判決後，異議人不服提起上訴，嗣經臺灣高等法院高雄
    分院以99年度上訴字第924 號判決將原判決撤銷，改處應執
    行有期徒刑2 年2 月，如易科罰金，以新臺幣1 千元折算1
    日確定在案，此有臺灣高等法院被告前案紀錄表1 份附卷可
    參。從而本案檢察官據以執行指揮之裁判應係臺灣高等法院
    高雄分院99年度上訴字第924 號有罪判決，揆諸前揭說明，
    倘異議人認為檢察官執行之指揮為不當，即應向臺灣高等法
    院高雄分院聲明異議，而非向此部分判決已被撤銷之本院為
    之。其誤向本院聲明異議，於法即有未合，應予駁回。
四、據上論斷，依刑事訴訟法第486 條，裁定如主文。
中    華    民    國    99    年    12    月    20    日
                         刑事第一庭  法   官  李淑惠
以上正本證明與原本無異。
如不服本裁定，應於收受送達後5 日內向本院提出抗告狀。
中    華    民    國    99    年    12    月    20    日
                                      書記官  林妙妙

司法院資訊處製作；財團法人民間司法改革基金會備份。
